【裁判字號】    89,上訴,1386
【裁判日期】    890914
【裁判案由】    懲治走私條例
【裁判全文】
臺灣高等法院臺南分院刑事判決      八十九年度上訴字第一三八六號  Ａ
      上  訴  人
      即  被  告  甲  ○  ○
      選任辯護人  翁  瑞  昌  律師
右上訴人因違反懲治走私條例案件，不服臺灣嘉義地方法院八十九年度訴字第一一六
號中華民國八十九年九月十四日第一審判決（起訴案號：臺灣嘉義地方法院檢察署八
十九年度偵字第四八五號），提起上訴，本院判決如左：
      主      文
上訴駁回。
      事      實
一、甲○○前於民國（下同）八十年間，因違反懲治走私條例，經本院以八十四年度
    重上更（四）字第六六號判處有期徒刑一年二月確定，經送監執行後假釋出獄保
    護管束，於八十六年三月七日保護管束期滿執行完畢；猶不知悔改，因受某姓名
    年籍不詳、綽號「阿狗」（下稱阿狗）之成年男子以新台幣（下同）二萬元之代
    價雇用，與吳長勝、黃錫駒（均業經原審判處罪刑確定），共同基於運送私運之
    管制物品及逃避警察或海岸巡防機關對於航行境內船筏依其職權所實施之檢查之
    犯意聯絡，由甲○○駕駛其所有之無籍膠筏一艘，於八十九年一月三日下午六時
    許，搭載吳長勝、黃錫駒，未經主管機關檢查即私自出海，於八十九年一月三日
    晚上八時許到達嘉義縣外傘頂洲外海０點五海浬處，接運由陳雙合、陳亨平（均
    業經原審判處罪刑確定）、洪見賢（經原審另案審理中）所共同駕駛之「金良發
    號」漁船所私運之管制物品，在接運過程中，即遭內政部警政署水上警察局第十
    三警察隊查獲，並查扣大衛杜夫牌未稅洋菸計七萬三千七百八十包及七星牌未稅
    洋菸計十七萬五千包（均為阿狗所有），暨甲○○所有之無籍膠筏一艘（含船外
    機一具），致吳長勝、黃錫駒、甲○○三人之運送私運之管制物品行為未能得逞
    ，該未稅洋菸完稅價格為四百十八萬五千六百二十九元。
二、案經內政部警政署水上警察局第十三警察隊報告臺灣嘉義地方法院檢察署檢察官
    偵查起訴。
      理      由
一、訊據上訴人即被告甲○○對於右揭事實坦承不諱，核與共同被告陳雙合、陳亨平
    、吳長勝、黃錫駒、陳順堂、洪見賢及被告於他案審理時之供述情節相符，而扣
    案之大衛杜夫牌未稅洋菸計七萬三千七百八十包及七星牌未稅洋菸計十七萬五千
    包之完稅價格合計為四百十八萬五千六百二十九元，有台灣省菸酒公賣局嘉義分
    局八十八年十二月十七日八八嘉局業字第四八七一號函及八十九年二月九日八九
    嘉局業字第０五六０號函在卷可按；此外，復有內政部警政署水上警察局第十三
    警察隊嫌疑貨品扣押單、檢查紀錄表、贓物保管收據、照片十四幀、交通部高雄
    港務局八十九年二月二日八九高港航監字第一二四六四號函及檢附「金良發號」
    漁船船舶資料、澎湖縣警察局八十九年二月十八日澎警刑字第三六一八六號函及
    檢附「金良發號」漁船進出港檢查表在卷足憑。本件事證明確，被告犯行洵堪認
    定。
二、按一次私運洋菸，其總額由海關照緝獲時之完稅價格計算，超過十萬元者，屬管
    制進口物品，行政院所公告管制進口物品項目及其數額第丙項第一款定有明文。
    查本件被告等私運及運送之經扣案之未稅洋菸，其完稅價格總額為四百十八萬五
    千六百二十九元，已逾上開懲治走私條例公告管制物品項目及其數額丙項所定新
    台幣十萬元管制數額，屬管制進口物品無誤；而被告雖已著手從事運送犯行，然
    尚未完成即遭警查獲，其運送行為係屬未遂；核被告所為係犯懲治走私條例第三
    條第一項、第三項之運送管制物品進口逾公告數額未遂罪及國家安全法第六條第
    二項之逃避警查獲海岸巡防機關於必要時對船筏所實施之檢查罪；被告與吳長勝
    、黃錫駒、「阿狗」間就上開運送管制物品進口及逃避警察或海岸巡防機關於必
    要時對船筏所實施之檢查犯行，均有犯意之聯絡與行為之分擔，為共同正犯；又
    被告所為運送管制物品進口及逃避警察或海岸巡防機關於必要時對船筏所實施之
    檢查犯行，有方法結果之牽連關係，應從一重之運送管制物品進口未遂罪論處；
    而被告運送管制物品進口已著手於運送行為之實施，尚未完成運送之行為，為未
    遂犯，應依刑法第二十六條前段之規定減輕其刑；又被告前於八十年間，因違反
    懲治走私條例，經本院以八十四年度重上更字第六六號判處有期徒刑一年二月確
    定，經送監執行後假釋出獄保護管束，於八十六年三月七日保護管束期滿執行完
    畢，有臺灣高等法院被告全國前案紀錄表在卷可稽，其於有期徒刑執行完畢後五
    年內再犯本件最重本刑有期徒刑以上之罪，係屬累犯，應依刑法第四十七條之規
    定，加重其刑，並先加重後減輕之。
三、原審以被告罪證明確，因以適用懲治走私條例第三條第一項、第三項、第十一條
    國家安全法第六條第二項、第四條第一項第四款、刑法第十一條前段、第二十八
    條、第五十五條、第四十七條、第二十六條、第三十八條第一項第二款，並審酌
    被告曾有走私前科，又因一時貪慾圖利，致罹刑章，再度從事走私犯行，破壞國
    家之經濟，及犯罪之動機、目的、行為之分工、使用之手段、犯罪之時間、走私
    之數額、所得之利益、犯後均坦承犯行態度尚稱良好等一切情狀，量處被告有期
    徒刑壹年肆月，扣案之未稅洋菸大衛杜夫牌七萬三千七百八十包及七星牌未稅洋
    菸十七萬五千包，係共犯「阿狗」等人所有，為被告等犯本罪所得之物；而扣案
    無籍膠筏一艘（含船外機一具）則屬被告所有、供運送管制物品進口所用之物，
    均依法宣告沒收。核其認事用法，俱無不合，量刑亦稱妥適，被告上訴意旨，指
    摘原判決量刑過重，為無理由，應予駁回。
據上論斷，應依刑事訴訟法第三百六十八條，判決如主文。
本案經檢察官吳忠賢到庭執行職務。
中    華    民    國      八十九      年      十二      月      六      日
                                  臺灣高等法院臺南分院刑事第四庭
                                      審判長法官  陳    義    仲
                                            法官  蔡    崇    義
                                            法官  徐    財    福
右正本證明與原本無異。
如不服本判決，應於判決送達後十日內向本院提出上訴狀，其未敘述理由者並應於提
出上訴狀後十日內向本院補提理由書（應附繕本)。
                                      法院書記官  王    全    龍
中    華    民    國      八十九      年      十二      月      七      日


司法院資訊處製作；財團法人民間司法改革基金會備份。
